最　高　行　政　法　院　裁　定
　　　　　　　　　　　　　　　　　　 94年度裁字第02816號
抗　告　人　甲○○
上列抗告人因與相對人財政部高雄市國稅局間綜合所得稅事件，
對於中華民國92年6月27日高雄高等行政法院92年度訴字第426號
裁定提起抗告，本院裁定如下︰
  　主  文
抗告駁回。
抗告訴訟費用由抗告人負擔。
　　理  由
一、按抗告法院認抗告為不合法或無理由者，應為駁回抗告之裁
    定。按「撤銷訴訟之提起，應於訴願決定書送達後二個月之
    不變期間內為之」、「原告之訴，有左列各款情形之一者，
    行政法院應以裁定駁回之。．．．六、起訴逾越法定期限者
    。」行政訴訟法第106條第1項、第107條第1項第6款分別定
    有明文。
二、本件抗告意旨略謂：抗告人於92年2月27日前往南區郵政管
    理局簽收該訴願決定書，依法提起行政訴訟期限應至92年4
    月27日止。抗告人92年4月18日提起本件行政訴訟，並無逾
    越法定最後期限。況且，抗告人居住於高雄市新興區○○○
    路54號4樓，本應送達該處由抗告人親收，不應寄存於南區
    郵政管理局。又訴願決定書寄存於南區郵政管理局，郵局應
    張貼招領通知告示於抗告人住處門口門牌，善盡通知招領之
    職責，然抗告人卻不見招領通知告示之張貼於抗告人住處門
    口，顯見該寄存送達不合法，原裁定不察，卻以寄存於南區
    郵政管理局為合法送達，有未善盡調查及不適用法規之違法
    ，請予廢棄等語。
三、經查：本件訴願決定書係於92年1月14日以郵務送達，並因
    未獲會晤本人亦無受領文書之同居人、受雇人或應送達處所
    之接收郵件人員，經郵務人員於92年1月17日將該文書寄存
    於南區郵政管理局高雄郵局以為送達，此有訴願文書郵務送
    達證書附於訴願卷可稽，是自寄存日期，視為收受送達之日
    期而發生送達效力。則抗告人提起行政訴訟之期間，應自92
    年1月18日起算，因抗告人於提起訴願時所載地址為高雄市
    ○○○路54號4樓，訴願決定書依址送達，並無在途期間可
    資扣除，故至同年3月17日（星期一）即已屆滿。而抗告人
    遲至92年4月21日始向原審法院提起行政訴訟，此有原審法
    院加蓋於訴狀上收文戳記所載日期附於原審卷可按。是抗告
    人向原審法院提起訴訟，已逾法定不變期間，顯非合法，原
    裁定駁回抗告人在原審之訴。揆諸首揭說明，並無不合，抗
    告意旨求予廢棄，為無理由，應予駁回。至原裁定雖將寄存
    送達日期誤載為92年1月16日，然不影響於抗告人起訴逾期
    之認定。又郵務人員於92年1月17日辦理上開訴願決定書之
    寄存送達時，曾制作送達通知書二份，一份粘貼抗告人門首
    ，一份置放其住所適當位置，有中華郵政股份有限公司高雄
    郵局郵務科94年1月31日郵特字第43號函影本附卷可稽，應
    認該寄存送達已發生效力，抗告人指其未見有送達通知（招
    領通知）書張貼於門口，寄存送達不合法云云，殊無足採，
    併予敘明。
四、依行政訴訟法第104條、民事訴訟法第95條、第78條，裁定
    如主文。
中　　華　　民　　國　　94　　年　　12　　月　  26　　日
                  第六庭審判長法  官　張　登　科
                              法  官　簡　朝　振
                              法  官　葉　百　修
                              法  官  高  秀  真
                              法  官　藍　獻　林
以  上  正  本  證  明  與  原  本  無  異
中　　華　　民　　國　　94　　年　　12　　月　　27　　日
　　　　　　　　　　　　　　　書記官　伍　榮　陞
